【裁判字號】    97,訴,1029
【裁判日期】    970507
【裁判案由】    搶奪等
【裁判全文】
臺灣彰化地方法院刑事判決              97年度訴字第1029號
公  訴  人  臺灣彰化地方法院檢察署檢察官
被      告  丁○○
                      巷366.
                    （現因另案羈押於臺灣彰化看守所）
上列被告因搶奪等案件，經檢察官提起公訴（97年度偵字第1050
號、第1854號、第1857號），本院依簡式審判程序判決如下：
    主  文
丁○○犯如附表所示之罪，分別判處如附表所示之刑。應執行有
期徒刑貳年陸月。
  犯罪事實及理由
一、本件犯罪事實除補充及更正如下外，其餘均與檢察官起訴書
    之記載相同，茲引用之（如附件）：
    (一)起訴書犯罪事實欄(二)所載車牌號碼NOY-107 號重型機車
        車主登記為張宗興所有、但為其子丙○○所使用。
    (二)起訴書犯罪事實欄(四)所載車牌號碼ICY-858 號重型機車
        車主登記為林淑媛所有、但為其父甲○所使用。
    (三)起訴書犯罪事實欄(六)所載車牌號碼NPY-827 號重型機車
        車主登記為姚素梅所有、但為其女戊○○使用。
    (四)起訴書犯罪事實欄所載(八)之車牌號碼TSD- 756號輕型機
        車，車主登記為黃雅惠所有、但為其夫乙○○使用。且
        被告竊得該車後，於未被有偵查犯罪職權之機關或公務
        員發覺該犯行前，即主動向員警供承上開竊車犯行，自
        首而接受裁判，並帶同員警取回該車輛。
二、本件證據除補充被告於本院審理時之自白外，其餘亦均與檢
    察官起訴書之記載相同，茲引用之（如上附件）。
三、按上訴人等於夜間潛入某甲家中，將某甲所有財物及其妻某
    乙所有之國民身分證一併竊去，其所竊取者雖屬兩人之財物
    ，但係侵害一個監督權，不生一行為而觸犯數罪名問題（最
    高法院62年臺上字第407 號判例意旨參照），則舉重以明輕
    ，倘所竊盜之物僅為單一所有權（上開判例所指係有數物、
    數所有權遭竊，但該數物係由一監督權監督），縱該物係由
    他人監督，則既僅侵害一個監督權，亦不生一行為而觸犯數
    罪名問題。查：被告於上開如起訴書犯罪事實欄(二)(四)(六)(八)所
    載時地竊取之車輛，雖登記之車主與實際使用人不同，但既
    係分別由丙○○、甲○、戊○○及乙○○使用管領，則被告
    之竊盜行為應係侵害渠等之監督權，而各為單純一罪，併此
    敘明。
四、被告就起訴書犯罪事實欄(一)(二)(四)(五)(八)所載之犯行，均於犯罪
    後未被有偵查犯罪職權之機關或公務員發覺前，即主動向員
    警供承犯行，自首而接受裁判，業據被告供陳明確（參警詢
    筆錄），爰均依刑法第62條前段規定減輕其刑。
五、量刑理由：被告有施用毒品之紀錄，有臺灣高等法院被告前
    案紀錄表可證。被告自陳因施用毒品及家庭生活花用，工作
    所得不敷支出，以致出此下策而行竊並行搶等語，則被告不
    思戒絕毒品誘惑，以致入不敷出，且不思正途取財，短短十
    數日，為十次犯行，除對法律之輕視外，亦顯毫不尊重他人
    權利之心態，觀念容有偏差，惡性非輕，復對被害人造成有
    形之財產損失及無形之心理恐懼，對遭搶之被害人尤甚，社
    會危害性不可謂不大；幸被告事後有自首之舉，且大部分遭
    竊之被害人財物幾已尋回，未繼續造成被害人之不便或擴大
    損害，及被告犯後自始坦承犯行、態度良好，尚可見被告仍
    有悔意，再審酌被告犯罪之動機、方法、手段等一切情狀，
    分別量處如附表所示之刑，並定應執行刑。
六、本案為警查扣有安全帽1 頂、拖鞋1 雙、牛仔褲、上衣及外
    套各1 件，雖係被告為本案行搶時所穿著之衣物，有監視器
    翻拍照片附卷可參，然其乃平日穿著之衣物，業為被告所供
    明，並非違禁物，亦與刑法第38條第1 項第2 款所載供犯罪
    所用及犯罪預備之物不同，復無沒收之必要，爰不予宣告沒
    收，附此敘明。
七、應適用之法條：
    (一)刑事訴訟法第273 條之1 第1 項，第299 條第1 項前段
        、第310 條之2 、第454 條第2 項。
    (二)刑法第320 條第1 項、第3 項、第325 條第1 項、第47
        條第1 項、第62條前段、第51條第5 款。
八、(一)按本判決係依刑事訴訟法第310 條之2 、第454 條第2
        項製作，依法僅需記載當事人欄、主文、犯罪事實、證
        據名稱、應適用之法條及得於10日內上訴之旨，並得以
        簡略方式為之；如認定之犯罪事實、證據及應適用之法
        條，與檢察官聲請簡易判決處刑書或起訴書之記載相同
        者，得引用之。
    (二)又上揭所指應記載之「犯罪事實」，揆諸同法第308條
        後段原關於有罪之判決書應記載「事實」之規定，已修
        正為應記載「犯罪事實」，核其修正之立法理由，即指
        明「犯罪事實」，係指符合犯罪構成要件之具體社會事
        實。是以構成犯罪事實以外之其他適用法律事實，例如
        刑罰加重（含累犯在內)或減輕事由等，自可無須在「
        犯罪事實」欄中記載（法院辦理刑事訴訟案件應行注意
        事項第14 4點參照），惟仍應於主文中予以表明，並於
        應適用之法條欄予以引用。
九、如不服本件判決，得自收受送達之日起10日內，向本院提起
    上訴。
本案經檢察官吳曉婷到庭執行職務。
中    華    民    國    97    年    5     月    7     日
                  刑事第四庭    法  官  周淡怡
以上正本證明與原本無異。
如不服本判決，應於判決送達後10日內，向本院提出上訴書狀，
上訴書狀應「敘述具體上訴理由」，並按他造當事人之人數附繕
本。「切勿逕送上級法院」。
告訴人或被害人對於判決如有不服具備理由請求檢察官上訴者，
其上訴期間之計算係以檢察官收受判決正本之日期為準。
中    華    民    國    97    年    5     月    7     日
                                書記官  劉玫金
附表：
┌──┬──────────────┬─────────────────┐
│編號│   犯罪事實、時間及地點     │          主    文    欄          │
├──┼──────────────┼─────────────────┤
│1   │  如起訴書犯罪事實欄(一)所示  │丁○○竊盜，累犯，處有期徒刑貳月。│
├──┼──────────────┼─────────────────┤
│2   │  如起訴書犯罪事實欄(二)所示  │丁○○共同竊盜，累犯，處有期徒刑貳│
│    │                            │月。                              │
├──┼──────────────┼─────────────────┤
│3   │  如起訴書犯罪事實欄(三)所示  │丁○○犯搶奪罪，累犯，處有期徒刑拾│
│    │                            │月。                              │
├──┼──────────────┼─────────────────┤
│4   │  如起訴書犯罪事實欄(四)所示  │丁○○竊盜，累犯，處有期徒刑貳月。│
├──┼──────────────┼─────────────────┤
│5   │  如起訴書犯罪事實欄(五)所示  │丁○○竊盜，累犯，處有期徒刑月。│
├──┼──────────────┼─────────────────┤
│6   │  如起訴書犯罪事實欄(六)所示  │丁○○竊盜，累犯，處有期徒刑肆月。│
├──┼──────────────┼─────────────────┤
│7   │  如起訴書犯罪事實欄(七)所示  │丁○○竊盜，累犯，處有期徒刑肆月。│
├──┼──────────────┼─────────────────┤
│8   │  如起訴書犯罪事實欄(八)所示  │丁○○竊盜，累犯，處有期徒刑貳月。│
├──┼──────────────┼─────────────────┤
│9   │  如起訴書犯罪事實欄(九)所示  │丁○○竊盜，累犯，處有期徒刑肆月。│
├──┼──────────────┼─────────────────┤
│10  │  如起訴書犯罪事實欄(十)所示  │丁○○竊盜未遂，累犯，處有期徒刑貳│
│    │                            │月。                              │
└──┴──────────────┴─────────────────┘
附錄論罪科刑法條全文
 中華民國刑法第320條（普通竊盜罪、竊佔罪）
意圖為自己或第三人不法之所有，而竊取他人之動產者，為竊盜
罪，處5 年以下有期徒刑、拘役或5 百元以下罰金。
意圖為自己或第三人不法之利益，而竊佔他人之不動產者，依前
項之規定處斷。
前二項之未遂犯罰之。
中華民國刑法第325 條（普通搶奪罪）
意圖為自己或第三人不法之所有，而搶奪他人之動產者，處6 月
以上5 年以下有期徒刑。
因而致人於死者，處無期徒刑或7 年以上有期徒刑，致重傷者，
處3 年以上10年以下有期徒刑。
第 1 項之未遂犯罰之。


司法院資訊處製作；財團法人民間司法改革基金會備份。
